nl: Leer/vinyltextuur: Versleten; In reliëf; Korrelig; Metallic; Glad; Andere
cs: Textura kůže/vinylu: Znečištěná; Reliéfní; Zrnitá; Metalický; Hladký; Jiné
ja: 革/ビニールの質感: アンティーク調; エンボス加工; ざらつき; メタリック; スムース; その他
zh-TW: 皮革/乙烯基紋理: 仿舊; 壓花; 顆粒狀; 金屬色; 光滑; 其他
ko: 가죽/비닐 질감: 고민; 입체적인; 거친; 메탈릭; 매끄러운; 기타
el: Υφή δέρματος/βινυλίου: Παλαιομένης όψης; Ανάγλυφο; Κοκκώδες; Μεταλλικό; Ήπια; Άλλο
en: Leather/Vinyl texture: Distressed; Embossed; Grainy; Metallic; Smooth; Other
fr: Texture cuir/vinyle: Déchiré; En relief; Granuleux; Métallique; Lisse; Autre
sk-SK: Textúra kože/vinylu: Patina; Reliéfny; Zrnitý; Kovový; Hladký; Iné
nb: Skinn/vinyltekstur: Nedtrykt; Preget; Kornete; Metallisk; Glatt; Annet
fi: Nahka-/vinyylitekstuuri: Kulunut; Kohokuvioitu; Rakeinen; Metallinen; Sileä; Muu
zh-CN: 皮革/乙烯基纹理: 做旧; 压花; 颗粒感; 金属色; 光滑; 其他
ru: Фактура кожи/винила: Состаренный; Рельефный; Шероховатый; Металлический; Гладкий; Другой
da: Læder/vinyltekstur: Træg; Præget; Kornet; Metallisk; Glat; Andet
de: Textur des Leders/Kunstleders: Gestresst; Geprägt; Körnig; Metallisch; Glatt; Sonstiges
hu: Bőr/vinil textúrája: Koptatott; Dombornyomott; Szemcsés; Fémes; Sima; Egyéb
ro-RO: Textură piele/vinil: Învechită; Cu model în relief; Granulată; Metalizată; Omogenă; Altele
pt-PT: Textura de couro/vinil: Arenoso; Com relevo; Granulado; Metálico; Macio; Outro
th: พื้นผิวหนัง/ไวนิล: แบบมีลายเก่าแก่; แบบนูน; เม็ด; เมทัลลิก; เรียบ; อื่นๆ
sv: Läder-/vinyltextur: Slitet; Präglad; Kornig; Metallisk; Slät; Övrigt
pt-BR: Textura do couro/vinil: Desgastado; Em relevo; Granulado; Metálico; Suave; Outro
bg-BG: Текстура на кожа/винил: Пресована; Релефна; Зърнеста; Металик; Гладка; Други
it: Trama della pelle/vinile: Sdrucito; In rilievo; Granuloso; Metallico; Liscio; Altro
es: Textura del cuero/vinilo: Deteriorado; En relieve; Granulado; Metálico; Suave; Otros
vi: Kết cấu da/nhựa vinyl: Hư tổn; Dập nổi; Sần; Ánh kim; Nhẵn; Khác
tr: Deri/Vinil doku: Eskitilmiş; Kabartmalı; Pütürlü; Metalik; Pürüzsüz; Diğer
pl: Tekstura skóry/winylu: Zagrożony; Tłoczone; Ziarnisty; Metaliczny; Gładki; Inne
hr-HR: Kožna/vinilna tekstura: Istrošena; Reljefna; Zrnata; Metalik; Glatka; Ostalo
lt-LT: Odos / vinilo tekstūra: Vintažinė; Reljefiška; Rupi; Metalo žvilgesio; Glotni; Kita
sl-SI: Tekstura usnje/vinil: Starostno tretirano; Reliefna; Zrnata; Kovinska; Gladka; Drugo